【裁判字號】    98,交簡上,226
【裁判日期】    981028
【裁判案由】    公共危險
【裁判全文】
臺灣桃園地方法院刑事判決           98年度交簡上字第226號
上  訴  人
即  被  告  甲○
上列被告即上訴人因公共危險案件，不服本院刑事庭於民國98年
6月26日所為之98年度桃交簡字第2082號第一審刑事簡易判決（
聲請簡易判決處刑案號：98年度偵字第9790號），提起上訴，本
院管轄之第二審合議庭判決如下：
    主  文
上訴駁回。
    事  實
一、甲○前於民國97年間，因公共危險案件，經本院以97年度審
    簡字第132 號判處有期徒刑4 月確定，於97年12月3 日縮刑
    期滿執行完畢。詎其仍不知悔改，於98年4 月20日下午5 時
    20分許，在桃園縣大溪鎮○○路22號之多目標體育場飲用啤
    酒後，明知自己已達不能安全駕駛動力交通工具之程度，仍
    於同日下午5 時40分許，騎乘車牌號碼F3W-938 號重型機車
    行駛於道路上。嗣於同日下午5 時46分許，為警於桃園縣大
    溪鎮○○路與五岔路口查獲，並測得其呼氣所含之酒精濃度
    高達每公升1.01毫克，始知悉上情。
二、案經桃園縣政府警察局大溪分局報請臺灣桃園地方法院檢察
    署檢察官偵查後聲請以簡易判決處刑。
    理  由
一、被告矢口否認有何上開酒後駕車之犯行，辯稱：伊並未於桃
    園縣大溪鎮○○路22號飲用啤酒，僅於該處聊天，伊是在98
    年4 月20日下午5 時45分，在大溪鎮○○路與五岔路口，為
    警查獲前飲用啤酒，喝完酒後，還沒騎車，警察看我沒有攜
    帶安全帽，發現我有酒味，我就被帶回警察局，我到檳榔攤
    前沒有喝酒，我是到檳榔攤才喝了2 瓶鋁罐裝啤酒云云。
二、經查：
  (一)被告為警查獲後，經警以酒精測試器檢測其呼氣酒精濃度達
    每公升1.01毫克乙節，有桃園縣政府警察局大溪分局酒精測
    定紀錄表、舉發違反道路交通管理事件通知單各1 紙附卷可
    稽；且被告為警查獲後，經施以駕駛人酒後生理協調平衡檢
    測及觀察紀錄過程中，被告呈現腳步不穩、手腳部顫抖，顯
    然無法正常駕駛、劃定直線無法正常行走，查獲、測試或詢
    問過程，有語無倫次、含糊不清、意識模糊，注意力無法集
    中、多語、泥醉及生理協調檢測不合格等情狀，復有桃園縣
    政府警察局汽車駕駛人酒後生理協調平衡檢測紀錄卡、刑法
    第185 條之3 案件測試觀察紀錄表各1 份在卷可憑。足認被
    告於飲用酒類後已導致自身反應較慢、感覺較低，將影響駕
    駛，而堪認被告當時顯已達不能安全駕駛之情狀。
  (二)被告於警詢中對於上揭事實坦承不諱，雖其後於偵查中及本
    院調查時翻異前詞，並辯稱：伊為警查獲時，並未騎乘機車
    云云，惟查：當日被告確有於飲酒後駕車上路，且於員警發
    現後尾隨至五岔路口檳榔攤時，並未在檳榔攤內飲酒等情，
    業據證人即查獲員警李建榮於偵查中及洪明德於偵查中及本
    院審理時均具結證稱：當天下午約4 點多，我們先去登龍路
    田心國小對面涼亭處理一件糾紛案件，當時被告也是當事人
    之一，我們有聞到他身上濃厚的酒味，當時有勸他不能騎機
    車，他也有答應，約5 點多時，又接到翁靖凱之通報，說在
    大溪鎮○○路口有看到被告騎機車經過，翁靖凱就跟隨被告
    到旁邊的檳榔攤，被告在該檳榔攤停下，走到檳榔攤內，乙
    ○○○○就從後面跟進去，請他出來，我們隨即針對被告實
    施酒測等語，及證人翁靖凱於本院審理時證述：當時我係站
    在五岔路口執行勤務，我聽到有巡邏警網去處理登龍路糾紛
    ，後來我又看到被告騎機車經過五岔路口，看見他違規右轉
    ，又未戴安全帽，我就尾隨他到5 至10公尺之檳榔攤，被告
    進去該檳榔攤，我就跟著進去，他進去我站在門口，他馬上
    詢問老闆，我有看到整個過程，我沒有看到他有飲用任何酒
    類，我們後來有調取隔壁店家提供的監視錄影帶，從被告進
    去到出來的時間前後約10幾秒等語明確，依證人李建榮、洪
    明德、翁靖凱等人證述之情詞觀之，顯然被告於離開登龍路
    糾紛現場前即已滿身酒氣，且於駕車離開該處後，於員警翁
    靖凱尾隨其至檳榔攤內時，並未見其有於檳榔攤內飲酒之情
    形，足認被告係於駕車至檳榔攤前即飲酒，並於飲酒後始行
    駕車至檳榔攤，確有酒後駕車之行為無訛。且證人李建榮、
    洪明德、翁靖凱前揭證詞，復核與被告於警詢時供承：我於
    98年4 月20日下午5 時許，在多目標體育場操場喝啤酒，同
    日下午5 時20分許喝完啤酒後，我於下午5 時40分騎車離開
    多目標體育場操場至慈湖路旁檳榔攤等語相符，是證人李建
    榮、洪明德、翁靖凱等人所證，自堪信為真實。
  (三)加以被告於下車後進入檳榔攤至員警隨同進入查獲本案時，
    前後時間僅約18秒乙節，有監視錄影光碟1 片附卷可考，並
    經臺灣桃園地方法院檢察署檢察事務官勘驗無誤，亦有勘驗
    筆錄1 份在卷可憑，則被告進入檳榔攤至為警查獲時既僅有
    20 秒 不到之時間，其如何能於如此短暫之時間內急速飲用
    2 瓶啤酒完畢，且其縱要飲酒，又何須如此急促？此顯與常
    情不符。況若被告確實於不到20秒之時間內在該檳榔攤內有
    飲酒之事實，何以當時均未見其提出飲酒後所留於現場之空
    酒瓶罐以供佐證其所言不虛，反而於警詢時坦承其酒後駕車
    之事實。足證被告嗣後於偵查中及本院調查時改口辯稱並未
    酒後駕車上路云云，乃係卸責狡辯之詞，不足採信。
  (四)綜上所述，被告確有於飲用酒類，已達不能安全駕駛之程度
    而仍駕駛之情無訛。本件事證明確，被告犯行洵堪認定，應
    依法論科。
三、核被告所為，係犯刑法第185條之3之服用酒類，不能安全駕
    駛動力交通工具而駕駛罪。又被告前於97年間，因公共危險
    案件，經本院以97年度審簡字第132號判處有期徒刑4月確定
    ，於97年12月3日縮刑期滿執行完畢等情，有臺灣高等法院
    被告前案紀錄表在卷可憑，其於有期徒刑執行完畢後，5年
    內故意再犯本案有期徒刑以上之罪，為累犯。原審以被告犯
    罪事證明確，援引刑事訴訟法第449條第1項前段、第3項、
    第454條第2項、刑法第185之3、第47條第1項、第41條第1項
    前段、刑法施行法第1條之1第1項，量處被告有期徒刑6月，
    如易科罰金，以新台幣1,000元折算1日，經核認事用法均無
    違誤，量刑亦屬妥適，應予維持。被告上訴意旨猶以前揭情
    詞空言否認犯行云云，指摘原判決不當，為無理由，應予駁
    回。
四、被告經合法傳喚，無正當之理由不到庭，爰不待其陳述，逕
    行一造辯論判決。
據上論結，應依刑事訴訟法第455 條之1 第3 項、第368 條、第
371 條，判決如主文。
本案經檢察官蔡正傑到庭執行職務。
中    華    民    國    98    年    10    月    28    日
                    刑事第七庭  審判長法  官  蕭世昌
                                      法  官  蔡羽玄
                                      法  官  蔡世芳
不得上訴。
以上正本證明與原本無異。
                                      書記官  張尹嫚
中    華    民    國    98    年    10    月    28    日


司法院資訊處製作；財團法人民間司法改革基金會備份。
